【裁判字號】    97,中交簡上,972
【裁判日期】    971125
【裁判案由】    公共危險
【裁判全文】
臺灣臺中地方法院刑事判決         97年度中交簡上字第972號
上  訴  人  甲○○
即  被  告
上列上訴人因公共危險案件，不服本院臺中簡易庭97年度中交簡
字第1958號中華民國97年8月29日第一審簡易判決（聲請案號：
臺灣臺中地方法院檢察署97年度速偵字第3536號），提起上訴，
本院管轄之第二審合議庭判決如下：
    主    文
上訴駁回。
    犯罪事實及理由
一、本案經本院審理結果，認第一審簡易判決認事、用法及量刑
    ，除適用法條欄贅引刑法施行法第1條之1第2項但書，而應
    予刪除外，餘均無不當，應予維持，並引用臺灣臺中地方法
    院檢察署檢察官聲請簡易判決處刑書及本院臺中簡易庭第一
    審簡易判決書記載之犯罪事實、證據及理由（如附件）。
二、上訴意旨略以：按犯罪情狀可憫恕者，得減輕其刑，被告雖
    曾因公共危險案件被判處拘役45日，惟迄今已將5年，由於
    本件案發前被告甫失業，債台高築，情緒低落，在家藉酒消
    愁，當時女友來訪，並詬責被告種種不是，致生齟齬，女友
    憤而奪門離開，被告一時情急欲追趕道歉，竟昧於已有酒意
    之情況致肇事。被告事後坦認犯行並有悔意，有關因過失損
    及他人招牌、機車等也分別與被害人達成和解。由於被告家
    境清寒，父母均賦閒無業，被告必須負擔家計。本件原審所
    判刑度，如易科罰金高達新臺幣27萬元，量刑過重，被告無
    力負擔，若入監服刑，恐又失去工作機會，爰請改判易處勞
    役，或在社區服務等較輕處刑，以勵自新等語。
三、按關於刑之量定，係實體法上賦予法院得為自由裁量之事項
    ，苟已斟酌刑法第57條各款所列情狀，而未逾越法定刑度，
    或濫用其權限，即不得任意指摘為違法（最高法院72年度台
    上字第6696號、75年度台上字第7033號等判例要旨及95年度
    台上字第7315號、95年度台上字第7364號等判決要旨供參）
    ；又在同一犯罪事實與情節，如別無其他加重或減輕之原因
    ，下級審法院量定之刑，亦無過重或失輕之不當情形，則上
    級審法院對下級審法院之職權行使，原則上應予尊重（最高
    法院85年度台上字第2446號判決意旨供參）。查本件被告所
    犯之刑法第185條之3之公共危險罪，其法定本刑為「一年以
    下有期徒刑、拘役或十五萬元以下罰金」，而原審考量被告
    前曾因酒醉駕車案件，經本院於民國93年1月30日以93年度
    中交簡字第24號判處拘役45日確定，此有臺灣高等法院被告
    前案紀錄表在卷可按，本案復二犯酒醉駕車，惡性非輕，且
    其呼氣酒精濃度高達每公升1.30毫克，逾法定不得駕駛動力
    交通工具之標準值甚遠，且因酒駕而肇事撞損他人機車、招
    牌，顯見其無法正常駕駛動力交通工具之程度非輕。被告無
    視政府再三禁令，嚴重醉態駕車並肇事，所為顯無任何值得
    憫恕之情狀。故原審依據被告素行及本案所犯具體情節，依
    其職權行使，於法定刑度內量處被告有期徒刑3月，並諭知
    以新臺幣3千元折算一日之易科罰金折算標準，要無任何罪
    刑顯不相當之處，實難謂原審有何違法失當可言。是本院審
    以上情，認原審量處被告刑度及諭知如易科罰金之折算標準
    ，業已依刑法第57條各款規定予以斟酌，堪屬允當。被告上
    訴意旨謂原審量刑過重，請求從輕量刑云云，為無理由，應
    予駁回。
四、據上論斷，應依刑事訴訟法第455條之1第1項、第3項、第37
    3條、第368條，判決如主文。
中    華    民    國    97    年    11   月     25    日
                  刑事第十二庭  審判長法  官  莊深淵
                                      法  官  廖慧如
                                      法  官  蔡建興
上正本證明與原本無異。
本件不得上訴。
                                      書記官  黃英寬
中    華    民    國    97    年    11   月     25    日


司法院資訊處製作；財團法人民間司法改革基金會備份。
